【裁判字號】    98,易,412
【裁判日期】    980921
【裁判案由】    竊盜等
【裁判全文】
臺灣雲林地方法院刑事判決               98年度易字第412號
公  訴  人  臺灣雲林地方法院檢察署檢察官
被      告  丙○○
上列被告因竊盜等案件，經檢察官提起公訴（98年度偵字第3427
號），嗣因被告就被訴事實為有罪之陳述，經本院裁定適用簡式
審判程序審理，判決如下：
    主      文
丙○○竊盜，累犯，處有期徒刑拾月；又收受贓物，累犯，處有
期徒刑伍月。應執行有期徒刑壹年。
    事實及理由
壹、犯罪事實：
    丙○○前因竊盜案件，於民國96年5 月21日，經本院以96年
    度易字第167 號案件，分別判處有期徒刑6 月、1 年，合併
    應執行有期徒刑1 年4 月確定，嗣減刑為有期徒刑3 月、6
    月，合併應執行有期徒刑9 月，甫於97年11月2 日執行完畢
    。仍不知悔改，分別為下列犯行：
    一丙○○於98年5 月14日5 時14分許，意圖為自己不法之所
      有，在雲林縣斗六市○○路281 號前，以自備之鑰匙1 支
      （未扣案）開啟停放在上址道路旁丁○○所有車牌號碼SN
      -8348 號自用小客車車門，並發動引擎，竊取該自小客車
      ，得手後駛離現場，供己代步所用，後於不詳時間，將上
      開竊得之車輛棄置於雲林縣西螺鎮○○里○○○道路旁。
    二丙○○明知車牌號碼OB-5946 號自用小貨車1 部，及車上
      所載運之大型投影機1 臺，係郭志強竊取之贓物（該自用
      小貨車係甲○○所有，於98年7 月7 日12時許，在雲林縣
      西螺鎮公館里公館161 號前遭竊；該大型投影機係乙○○
      所有，於98年7 月9 日前之不詳時間，在乙○○位於雲林
      縣斗六市林頭里林頭2 號之住宅內遭竊），竟仍於98年7
      月9 日15時許，受郭志強（另由員警查緝中）以電話指示
      ，前往雲林縣斗六市棒球場前，駕駛該自用小貨車，連同
      車上載運之大型投影機1 臺，而予收受之。
貳、認定犯罪事實所憑證據及理由：
  一被告丙○○所犯刑法第320 條第1 項、第349 條第1 項之罪
    ，均係死刑、無期徒刑、最輕本刑為3 年以上有期徒刑以外
    之罪，其於審理程序就前揭被訴事實為有罪之陳述，經告知
    簡式審判程序之旨，並聽取其與公訴人之意見後，本院裁定
    進行簡式審判程序，是本件之證據調查，依刑事訴訟法第27
    3 條之2 規定，不受同法第159 條第1 項、第161 條之2、
    第161 條之3 、第163 條之1 及第164 條至第170 條規定之
    限制，合先敘明。
  二上開犯罪事實，有下列證據可資為佐：
    (一)證人即被害人丁○○之警詢筆錄。證明：車號SN-8348 號
      自小客車係丁○○所有，於98年5 月14日5 時50分許，在
      雲林縣斗六市○○里○○路281號前發現遭竊。
    (二)證人即被害人甲○○之警詢筆錄。證明：車號OB-5946 號
      自小貨車係甲○○所有，於98年7 月7 日12時許，在雲林
      縣西螺鎮○○里○○路161號前遭竊。
    (三)證人即被害人乙○○之警詢筆錄。證明：上開大型投影機
      係乙○○所有，於98年7 月9 日前之不詳時間，在乙○○
      位於雲林縣斗六市林頭里林頭2 號之住宅內遭竊。
    (四)現場照片4 張、雲林縣警察局車輛尋獲電腦輸入單2 張、
      失車案件基本資料車輛2 張、贓物認領保管單3 紙。證明
      ：竊盜之現場狀況，及上開失竊物品業經被害人領回之事
      實。
    (五)被告於本院審理時坦承不諱，並有被告之警詢及檢察官面
      前之供述筆錄附卷可證。
    被告之自白與相關證據均相符合，本件事證明確，被告之犯
    行均堪認定。
、論罪科刑之理由：
  一按收受贓物罪為贓物罪之概括規定，凡與贓物罪有關，不合
    於搬運、寄藏、故買、牙保贓物，而其物因他人財產犯罪已
    成立贓物之後，有所收受而取得持有者均屬之（參看趙琛著
    刑法分則實用下冊958 頁潘恩培著刑法實用第702 頁），旨
    在處罰追贓之困難，並不以無償移轉所有權為必要，最高法
    院82年度臺非字第188 號判決可資參照。是核被告所為，係
    犯刑法第320 條第1 項竊盜罪，及同法第349 條第1 項收受
    贓物罪。
  二被告所犯上開二罪，犯意各別，罪名互殊，應分論併罰之。
  三被告前因竊盜案件，於96年5 月21日，經本院以96年度易字
    第167 號案件，分別判處有期徒刑6 月、1 年，合併應執行
    有期徒刑1 年4 月確定，嗣減刑為有期徒刑3 月、6 月，合
    併應執行有期徒刑9 月，甫於97年11月2 日執行完畢等情，
    有臺灣高等法院被告前案紀錄表1 份在卷可按。其於前開徒
    刑執行完畢後5 年內，故意再犯本件有期徒刑以上之罪，為
    累犯，應依刑法第47條第1 項規定加重其刑。
  四爰審酌被告前有多次竊盜前科，前於96年間經本院判處徒刑
    ，甫於97年11月2 日執行完畢，即再犯本件竊盜犯行，顯未
    自前案徒刑之執行習得教訓；被告僅為代步之用，即竊取他
    人車輛，造成被害人生活上之不便，復收受贓物，增加被害
    人尋回贓物之困難，顯見被告無視法紀，尊重他人財產權觀
    念薄弱，亦嚴重影響社會治安，誠屬不該，惟念及被告犯後
    坦承犯行，態度尚佳，行竊過程平和，被害人亦尋回贓物，
    損失不大，暨被告僅國小畢業，智識程度淺薄，具有悔意等
    一切情狀，分別量處如主文所示之刑，並定其應執行之刑。
肆、適用之法律：
  一刑事訴訟法第273 條之1 第1 項、第299 條第1 項前段。
  二刑法第320 條第1 項、第349 條第1 項、第47條第1 項、第
    51條第5 款。
  三刑法施行法第1 條之1 第1 項、第2 項前段。
本案經檢察官陳宏瑋到庭執行職務。
中    華    民    國    98    年    9     月    21    日
                  刑事第七庭    法  官  楊欣怡
以上正本證明與原本無異。
如不服本判決應於收受判決後10日內向本院提出上訴書狀，並應
敘述具體理由；其未敘述上訴理由者，應於上訴期間屆滿後20日
內向本院補提理由書（均須按他造當事人之人數附繕本）。「切
勿逕送上級法院」。
                                書記官  王雪招
中    華    民    國    98    年    9     月    21    日
附錄法條：
中華民國刑法第320條第1項
意圖為自己或第三人不法之所有，而竊取他人之動產者，為竊盜
罪，處5 年以下有期徒刑、拘役或500元以下罰金。
中華民國刑法第349條第1項
收受贓物者，處3 年以下有期徒刑、拘役或500元以下罰金。


司法院資訊處製作；財團法人民間司法改革基金會備份。
